臺灣彰化地方法院刑事判決　　　　　　　　　　　　九十三年度訴字第一四八七號
　　公　訴　人　臺灣彰化地方法院檢察署檢察官
　　被　　　告　甲○○
右列被告因違反毒品危害防制條例案件，經檢察官提起公訴（九十三年度毒偵字第三
０二０號），暨移
院認有刑事訴訟法第二百七十三條之一第一項之情形，而改依簡式審判程序判決如左
：
    主  文
甲○○連續施用第一級毒品，累犯，處有期徒刑捌月，扣案之海洛因包（其中貳包
合計驗餘淨重零點壹壹公克，另壹包驗餘淨重零點壹柒公克），沒收銷燬之；扣案之
塑膠空袋貳個，均沒收之。
    事  實
一、甲○○曾因犯竊盜案件，經臺灣花蓮地方法院以九十一年度易字第一七六號判決
    判處有期徒刑三月確定，業於民國（下同）九十一年十月二日以易科罰金執行完
    畢。又其前因施用毒品案件，經本院分別以九十年度毒聲字第二五三四號、九十
    一年度毒聲字第二八三七號裁定移送觀察、勒戒後，均認無繼續施用毒品之傾向
    ，由臺灣彰化地方法院檢察署檢察官分別於九十年七月二十日以九十年度毒偵字
    第二七九二號；及於九十二年二月十日以九十一年度毒偵字第二七九五號為不起
    訴處分確定。詎其仍不知悔改，於九十二年二月十日觀察勒戒執行完畢釋放後五
    年內，復基於施用第一級毒品海洛因之概括犯意，自九十三年六月十日起至同年
    十一月二十一日中午止，在設於彰化縣員林鎮○○路與中山路口之某加油站廁所
    內、設於彰化縣員林鎮○○路上之某網路咖啡店內等處，或以將第一級毒品海洛
    因摻入香煙內，點火加以吸食，或以將第一級毒品海洛因摻水置放於注射針筒中
    ，注射於手臂等方式，連續施用第一級毒品海洛因多次，平均約二星期施用一次
    。嗣先於九十三年八月二十五日十八時許，在彰化縣員林鎮○○路○段七十一號
    前，為警盤查而查獲，並當場扣得其所有，已供其施用毒品犯罪所用之塑膠空袋
    二個；復於九十三年十一月五日十一時三十分許，在彰化縣員林鎮○○里○○路
    二七一號前，為警查獲，並扣得第一級毒品海洛因二包（合計驗餘淨重０點一一
    公克）；再於九十三年十一月二十四日十三時許，在彰化縣員林鎮○○路二五六
    號前，為警查獲，並扣得第一級毒品海洛因一包（驗餘淨重０點一七公克）。
二、案經彰化縣警察局員林分局報請臺灣彰化地方法院檢察署檢察官偵查起訴，暨彰
    化縣警察局員林分局報請臺灣彰化地方法院檢察署檢察官移送併案審理，本院認
    有刑事訴訟法第二百七十三條之一第一項之情形，而改依簡式審判程序審理。
    理  由
一、按除被告所犯為死刑、無期徒刑、最輕本刑為三年以上有期徒刑之罪或高等法院
    管轄第一審案件者外，於刑事訴訟法第二百七十三條第一項程序進行中，被告先
    就被訴事實為有罪之陳述時，審判長得告知被告簡式審判程序之旨，並聽取當事
    人、代理人、辯護人及輔佐人之意見後，裁定進行簡式審判程序；除簡式審判程
    序及簡易程序案件外，第一審應行合議審判，刑事訴訟法第二百七十三條之一第
    一項、第二百八十四條之一分別定有明文。本件被告甲○○所犯係死刑、無期徒
    刑、最輕本刑為三年以上有期徒刑之罪或高等法院管轄第一審案件以外之罪，並
    於本院行準備程序時就被訴事實為有罪之陳述，經審判長告知被告簡式審判程序
    之旨，並聽取公訴人及被告之意見後，本院合議庭依前揭規定，經評議結果，裁
    定改由受命法官獨任行簡式審判程序，先予敘明。
二、右揭事實，業據被告甲○○於本院行準備程序與審理時均坦承不諱，且其先後於
    九十三年八月二十五日、九十三年十一月五日及同年十一月二十四日為警查獲時
    所採取之尿液，經送鑑驗結果，確均呈嗎啡陽性反應，有彰化縣警察局員林分局
    委託檢驗尿液代號與真實姓名對照認證單三紙及彰化縣衛生局九十三年九月六日
    煙檢字第九三二七八二號、九十三年十一月十五日煙檢字第九三三八六０號及九
    十三年十二月六日煙檢字第九三四一七六號煙毒尿液檢驗成績書各一紙附卷可稽
    ，而扣案之白色粉末三包，經送鑑驗確均係海洛因成分（其中二包合計驗餘淨重
    ０點一一公克，另一包驗餘淨重０點一七公克），此分別有法務部調查局九十三
    年十二月八日調科壹字第一四００一０九四０號、九十三年十二月二十日調科壹
    字第一四００一一００三鑑定通知書各一紙在卷足憑，此外，並有扣案之塑膠空
    袋二個可資佐證，復參以施用第一級毒品海洛因具有成癮性，而本件被告於九十
    三年八月二十五日為警查獲其有施用第一級毒品海洛因之犯行後，再於同年十一
    月五日及十一月二十四日為警查獲時，其仍有繼續施用第一級毒品海洛因之情事
    ，且被告前又已有多次施用毒品之犯行，有其前案紀錄可憑，屢經觀察勒戒後，
    仍再次施用毒品海洛因，被告顯有難以戒斷，且已成癮之情事，故雖被告於九十
    三年八月二十五日、九十三年十一月五日及同年十一月二十四日為警查獲前三日
    以外之施用毒品犯行未經採尿鑑驗，然依前開說明，亦應認被告之自白確與事實
    相符，洵堪採信。再查，被告曾因施用毒品案件，經本院分別以九十年度毒聲字
    第二五三四號、九十一年度毒聲字第二八三七號裁定移送觀察、勒戒後，均認無
    繼續施用毒品之傾向，由臺灣彰化地方法院檢察署檢察官分別於九十年七月二十
    日以九十年度毒偵字第二七九二號；及於九十二年二月十日以九十一年度毒偵字
    第二七九五號為不起訴處分確定等情，有該不起訴處分書、臺灣高等法院被告全
    國前案紀錄表及臺灣彰化地方法院檢察署刑案資料查註紀錄表在卷足憑，被告顯
    係於受觀察勒戒執行完畢釋放後，五年內再犯毒品危害防制條例第十條第一項之
    罪，依同條例第二十三條第二項規定，應依法論科。綜上所述，本件犯罪事證明
    確，被告前開犯行洵堪認定。
三、核被告所為，係犯毒品危害防制條例第十條第一項之施用第一級毒品罪。被告為
    施用毒品持有第一級毒品，其持有之低度行為均應為施用之高度行為所吸收，均
    不另論罪。被告先後多次施用第一級毒品海洛因之犯行，時間緊接，所犯又係構
    成要件相同之罪，顯係基於概括犯意反覆為之，為連續犯，應依刑法第五十六條
    規定，以一罪論，並加重其刑。復查被告係自九十三年六月十日起至同年十一月
    二十一日中午止，連續施用第一級毒品海洛因多次，而公訴人僅就被告自九十三
    年六月十日起至同年八月二十五日或其前三日內之某時，連續施用第一級毒品海
    洛因多次之犯行提起公訴，該未經起訴之部分，與檢察官已提起公訴之部分，因
    被告係基於概括之犯意而為之，具有連續犯之裁判上一罪關係，其一部起訴之效
    力及於全部，故本院自得併予審究，併此敘明。再查被告曾因犯竊盜案件，經臺
    灣花蓮地方法院以九十一年度易字第一七六號判決判處有期徒刑三月確定，業於
    九十一年十月二日以易科罰金執行完畢等情，有臺灣彰化地方法院檢察署刑案資
    料查註紀錄表及臺灣高等法院被告全國前案紀錄表各一份附卷可稽，被告於受有
    期徒刑之執行完畢後，五年內再犯有期徒刑以上之罪，為累犯，應依刑法第四十
    七條之規定，加重其刑，並依法遞加重之。爰審酌被告前曾有施用毒品罪行，經
    送觀察、勒戒後，猶不知悔改，再施用毒品不輟，不僅戕害自身健康，更辜負國
    家將之視為病人，並施以長時間之戒治處遇之苦心，惟其對他人權益之侵害仍屬
    有限，於本院行準備程序與審理時均已坦承犯行，暨其犯罪動機、目的、手段、
    施用之次數、期間及其智識程度、生活狀況等一切情狀，量處如主文所示之刑。
    扣案之海洛因三包（其中二包合計驗餘淨重０點一一公克，另一包驗餘淨重０點
    一七公克），係屬第一級毒品，爰依毒品危害防制條例第十八條第一項前段規定
    ，沒收銷燬之。另扣案之塑膠空袋二個，係被告所有，且已供其施用毒品犯罪所
    用之物，業據其陳明在卷，爰依刑法第三十八條第一項第二款規定，併予宣告沒
    收。
據上論斷，應依刑事訴訟法第二百七十三條之一第一項、第二百九十九條第一項前段
，毒品危害防制條例第十條第一項、第二十三條第二項、第十八條第一項前段，刑法
第十一條、第五十六條、第四十七條、第三十八條第一項第二款，判決如主文。
本案經檢察官江孟芝到庭執行職務。
中      華      民      國    九十四    年      二      月      四      日
                              臺灣彰化地方法院刑事第一庭
                                     法      官  簡  璽  容
右正本證明與原本無異。
如不服本判決，應於判決送達後十日內向本院提出上訴狀( 須附繕本 )。
                                     法院書記官  王  惠  嬌
中      華      民      國    九十四    年      二      月      五      日
毒品危害防制條例第十條第一項
施用第一級毒品者，處六月以上五年以下有期徒刑。
